【裁判字號】    99,審救,33
【裁判日期】    990331
【裁判案由】    訴訟救助
【裁判全文】
臺灣高雄地方法院民事裁定              99年度審救字第33號
聲  請  人  甲○○
訴訟代理人  鄭淑貞律師
相  對  人  王金忠即正忠排骨小吃部
上列當事人間請求確認僱傭關係存在等事件，聲請人聲請訴訟救
助，本院裁定如下：
    主  文
准予訴訟救助。
    理  由
一、按當事人無資力支出訴訟費用者，法院應依聲請以裁定准予
    訴訟救助。但顯無勝訴之望者，不在此限，民事訴訟法第10
    7 條第1 項定有明文；又無資力支出訴訟費用者，並非指當
    事人全無財產之謂，若當事人雖有財產而不能自由處分，或
    窘於生活且缺乏經濟信用者亦屬之，最高法院迭著有民國18
    年抗字第260 號、29年抗字第179 號及43年臺抗字第152 號
    等判例要旨可供參酌。次按因職業災害所提民事訴訟，法院
    應依職業災害勞工聲請，以裁定准予訴訟救助。但顯無勝訴
    之望者，不在此限，職業災害勞工保護法第32條第1 項亦有
    明定；而所謂顯無勝訴之望者，係指聲請人所提之訴，依其
    主張之事實於法律上本無獲勝訴之可能，或其起訴為不合法
    之情形而言，若尚須經法院調查辯論後，始能知悉其勝負結
    果者，不得謂為顯無勝訴之望（最高法院75年度臺抗字第22
    7 號民事裁定意旨參照）。又經法律扶助基金會分會准予法
    律扶助之無資力者，其於訴訟程序中，向法院聲請訴訟救助
    時，應准予訴訟救助。但另有不符法律扶助事實之證明者，
    不在此限，亦為法律扶助法第62條所明定，合先敘明。
二、聲請意旨略以：伊與相對人間請求確認僱傭關係存在等事件
    ，伊係因職業災害而受傷之勞工，訴請確認兩造間僱傭關係
    存在，並訴請相對人應自99年1 月4 日違法終止僱傭契約之
    日起至伊復職前1 日止，按月於每月給付新臺幣（下同）12
    ,000元之工資及遲延利息等，惟尚無資力支出訴訟費用，先
    經財團法人法律扶助基金會高雄分會（聲請狀誤繕為屏東分
    會，下稱法扶）核准給予扶助，爰依法聲請裁定准予訴訟救
    助等語。
三、查本件聲請人主張其為相對人之受僱人，因職業災害受傷，
    竟遭相對人以無故曠職違法終止僱傭契約等語，惟無資力支
    出本件訴訟費用等情，業據提出戶籍謄本、財政部高雄市國
    稅局97年度綜合所得稅各類所得資料清單、財產歸屬資料清
    單、法扶申請人資力審查詢問表、相對人存證信函等為證，
    經審閱本院99年度補字第432 號請求確認僱傭關係存在事件
    卷證資料，聲請人係因職業災害而提起本案訴訟，核非顯無
    勝訴之望或起訴不合法之情形，揆諸首揭條文及說明，聲請
    人聲請訴訟救助，洵無不合，應予准許。
四、依職業災害勞工保護法第32條第1 項、民事訴訟法第107 條
    第1 項前段，裁定如主文。
中    華    民    國    99    年    3     月    31    日
                  民事第二庭  法  官  劉定安
正本係照原本作成。
如對本裁定抗告須於裁定送達後10日內向本院提出抗告狀，並繳
納裁判費新臺幣1,000 元。
中    華    民    國    99    年    3     月    31    日
                              書記官  楊雅蘭

司法院資訊處製作；財團法人民間司法改革基金會備份。
